【裁判字號】    98,抗,442
【裁判日期】    980612
【裁判案由】    聲明異議
【裁判全文】
臺灣高等法院刑事裁定                   98年度抗字第442號
抗  告  人
即受刑  人  甲○○
                    （現於臺灣臺北監獄執行）
上列抗告人因聲明異議案件，不服臺灣桃園地方法院中華民國98
年4月14日裁定（98年度聲字第119號），提起抗告，本院裁定如
下：
    主  文
抗告駁回。
    理  由
一、原裁定意旨略以：異議人前因違反懲治盜匪條例案件，經臺
    灣臺北法院士林分院以80年度重訴字第13號分別判處無期徒
    刑，禠奪公權終身、有期徒刑9年，應執行無期徒刑，禠奪
    公權終身，嗣上訴後，經臺灣高等法院於民國80年8月23日
    以80年度上重訴字第55號刑事判決將原判決撤銷，改判處無
    期徒刑，禠奪公權終身，再上訴後，經最高法院於80年11月
    29日以80年度台上字第5635號判決駁回上訴，於同日確定在
    案，其徒刑起算日期為80年11月29日，羈押折抵263日，於
    80年12月13日入監執行，而於93年6月15日假釋出監並交付
    保護管束，指揮書執行完畢日期103年6月14日（即保護管束
    期間期滿日）等情，有上開刑事判決、臺灣高等法院被告前
    案紀錄表在卷足佐，應堪認定。又異議人於前開假釋付保護
    管束期間內，自96年5月16日起即未依規定至臺灣桃園地方
    法院檢察署報到，經該署發文通知被告按時報到，被告仍未
    遵期報到，經訪視、告誡函催、協尋均置之不理，致使無法
    繼續執行保護管束，顯見其違反保安處分執行法第74條之2
    第1、2、4條之規定且情節重大，有臺灣桃園地方法院檢察
    署96年7月27日桃檢玲護振字第48868號函在卷足佐；而異議
    人復於假釋付保護管束期間中之95年11月間另犯詐欺案件，
    經原法院於97年3月26日以97年度桃簡字第180號判決，判處
    有期徒刑4月，減為有期徒刑2月，並於97年4月21日確定，
    有被告前案紀錄表存卷足參，是被告於保護管束期間，既有
    上述未依規定報到及再犯罪等事由，自屬違反保安處分執行
    法之規定且情節重大，殆無疑義。承上，可知本件被告遭撤
    銷假釋之原因，係於96年5月16日起行蹤未明、未按時報到
    及於保護管束期間另犯詐欺案件，其違反規定之時間係在94
    年1月7日刑法修正施行（即95年7月1日）之後，依照刑法施
    行法第7條之2第2項規定，自應適用94年1月7日公布、95 年
    7月1日施行之修正後刑法第第79條之1規定計算撤銷假釋後
    之殘刑與他刑應執行之期間之問題。準此，依前開說明要旨
    ，本件異議人經撤銷假釋後，執行無期徒刑之殘餘刑期，依
    現行刑法第79條之1第5項之規定，應於執行滿25年後，再接
    續執行他刑，應堪認定（此見解亦有法務部97年3月7日法矯
    決字第0970900620號函在卷可參）。是本件異議人所指摘之
    臺灣桃園地方法院檢察署檢察官所核發之96年執更字第390
    號執行指揮書，於法有據，並無違誤。綜上，是本件聲明異
    議意旨，尚與法律規定不符，自屬無據，應予駁回等語。
二、抗告意旨略以：抗告人於93年6月15日假釋出監並交付保護
    管束，保護管束期滿日為103年6月14日。又據修正前刑法第
    79條規定：「經撤銷假釋執行殘餘刑期者，無期徒刑滿20年
    …」等語，更依修正後刑法第2條第1項規定：「行為後法律
    有變更者，適用行為時之法律。但行為後之法律有利於行為
    人者，適用最有利於行為人之法律」，係採從舊從輕原則，
    是臺灣桃園地方法院檢察署檢察官核發之96年執助字第1409
    號執行指揮書所載「逾25年始可報請假釋」等語，與上開法
    條意旨相違背，實屬違法云云。
三、按保安處分之實施，受法務部之指揮、監督。次按「受保護
    管束人在保護管束期間內，應遵守左列事項：一、保持善良
    品行，不得與素行不良之人往還。二、服從檢察官及執行保
    護管束者之命令。四、對於身體健康、生活情況及工作環境
    等，每月至少向執行保護管束者報告一次。．．．」、「受
    保護管束人違反前條各款情形之一，情節重大者，檢察官得
    聲請撤銷保護管束或緩刑之宣告。假釋中付保護管束者，如
    有前項情形時，典獄長得報請撤銷假釋。」，保安處分執行
    法第74條之2第1、2、4款、第74條之3 分別定有明文。經查
    ，抗告人即受刑人甲○○前因違反懲治盜匪條例等案件，經
    判處無期徒刑，禠奪公權終身確定，其徒刑起算日期為80年
    11月29日，羈押折抵263日，於80年12月13日入監執行，而
    於93年6月15日假釋出監並交付保護管束，指揮書執行完畢
    日期即保護管束期間期滿日為103年6月14日等情，有本院被
    告前案紀錄表附卷可參，應堪認定。惟抗告人於前開假釋付
    保護管束期間內，自96年5月16日起即未依規定至臺灣桃園
    地方法院檢察署報到，經該署發文通知被告按時報到，被告
    仍未遵期報到，經訪視、告誡函催、協尋均置之不理，致使
    無法繼續執行保護管束，顯見其違反保安處分執行法第74條
    之2第1、2、4條之規定且情節重大，有臺灣桃園地方法院檢
    察署96年7月27日桃檢玲護振字第48868號函在卷足佐；抗告
    人復於假釋付保護管束期間中之95年11月間另犯詐欺案件，
    經原法院於97年3月26日以97年度桃簡字第180號判決，判處
    有期徒刑4月減為有期徒刑2月，並於97年4月21日確定，有
    本院被告前案紀錄表（見原審卷第7頁）在卷可佐，則被告
    既於保護管束期間有上述未依規定報到及再犯罪等事由，自
    屬違反保安處分執行法之規定且情節重大，殆無疑義。
四、復按94年2月2日修正之中華民國刑法施行法第7條之2第2項
    規定：「因撤銷假釋執行殘餘刑期，其撤銷之原因事實發生
    在86年11月26 日刑法修正公布後，94年1月7 日刑法修正施
    行前者，依86 年11月26日修正公布之刑法第79條之1規定合
    併計算其殘餘刑期與他刑應執行之期間。但其原因事實行為
    終了或犯罪結果之發生在94年1月7日刑法修正施行後者，依
    94年1月7日修正施行之刑法第79條之1 規定合併計算其殘餘
    刑期與他刑應執行之期間。」，該條規定係關於無期徒刑經
    撤銷假釋後執行殘餘刑期，應以何時之刑法規定為標準計算
    假釋條件或接續執行他刑，並配合94年2月2日刑法第79條之
    1 所定刑罰併執行之期間修正施行後，其規定應如何個別適
    用之說明。經查，本件抗告人在上開假釋交付保護管束期間
    內，更犯詐欺罪之時間為95年11月間，嗣於96年5月16日起
    即有行蹤未明、未按時報到之事實致無法繼續執行保護管束
    ，而違反保安處分執行法第74條之2第1、2、4條之規定且情
    節重大等情，已如上述，則抗告人撤銷假釋之原因事實顯係
    於94年1月7日刑法修正施行後發生，故抗告人經撤銷假釋後
    執行無期徒刑之殘餘刑期，依現行刑法第79條之1第5項之規
    定，應於執行滿25年後，再接續執行他刑，應堪認定。抗告
    人辯稱：本件應依修正後刑法第2條第1項規定，有從舊從輕
    原則之適用云云，尚有誤會。再者，刑法第79條之1係修正
    併執行之期間，僅係刑罰執行方法之變更，並非科處犯罪行
    為人刑罰所據法令規範之變更，亦無刑法第2條新舊法比較
    之問題，是抗告意旨稱檢察官應依86年11月26日修正之刑法
    第79條之1第5項規定：「…無期徒刑於執行滿20年…再接續
    執行他刑」，容有誤認。
五、綜上所述，原法院認臺灣桃園地方法院檢察署檢察官所核發
    之96年執助字第1409號執行指揮書（原裁定誤載為96年執更
    字第390號執行指揮書）於法有據，並無違誤，因而裁定駁
    回異議，依法核無不合。是抗告人仍執陳詞，指摘原裁定有
    誤，並無理由，應予駁回。
六、據上論結，應依刑事訴訟法第412條，裁定如主文。
中    華    民    國    98    年    6     月    12    日
                  刑事第二十一庭審判長法  官  蘇隆惠
                                      法  官  楊力進
                                      法  官  許永煌
以上正本證明與原本無異。
如不服本裁定，應於收受送達後五日內向本院提出再抗告狀。
                                      書記官  江采廷
中    華    民    國    98    年    6     月    15    日


司法院資訊處製作；財團法人民間司法改革基金會備份。
